【裁判字號】    89,上易,1550
【裁判日期】    891005
【裁判案由】    傷害
【裁判全文】
臺灣高等法院臺南分院刑事判決           八十九年度上易字第一五五號 Ｇ
      上  訴  人
      即  被  告  甲  ○  ○
右上訴人因傷害案件，不服臺灣臺南地方法院八十九年度易字第一一九五號中華民國
八十九年八月十六日第一審判決（起訴案號：臺灣臺南地方法院檢察署八十九年度偵
字第三四七四、四一０八號），提起上訴，本院判決如左：
      主      文
上訴駁回。
      事      實
一、甲○○因其妻乙○○自民國八十九年初，常夜出晚歸而懷疑其有外遇，並認王淑
    貞與其外遇對象，係以其鄰居尤素香家為互相聯絡之處所，因而心生不滿，竟基
    於傷害人身體之概括犯意，先後於（一）八十九年一月二十五日下午四時許，前
    往台南縣仁德鄉○○路六０號聖為企業股份有限公司乙○○之上班處所，以乙○
    ○於八十九年一月二十日，未告知甲○○即與朋友外出且晚歸為由，毆打乙○○
    ，使乙○○受有頭部痛一Ｘ一公分、瘀腫二Ｘ二公分，頸部外傷一Ｘ一公分，胸
    部瘀腫十Ｘ三公分，腹部痛二Ｘ二公分，手部瘀腫一Ｘ一公分共三處、二Ｘ二公
    分共三處，腿部瘀腫三Ｘ三公分、一Ｘ一公分、二Ｘ二公分。（二）八十九年一
    月二十九日晚間，在台南縣仁德鄉○○路二百四十號尤素香住宅門口，以乙○○
    未聽其勸阻仍赴尤素香家中為由，毆打乙○○，使乙○○受有右手大拇指腫脹之
    傷害。（三）八十九年二月二十一日晚間，在上開尤素香住宅門口，以同一理由
    ，毆打乙○○，使乙○○受有左大腿擦傷四Ｘ一公分、左臉部瘀血三Ｘ一．五公
    分及背部瘀血四Ｘ四公分傷害。
二、案經乙○○訴請台灣台南地方法院檢察署檢察官偵查起訴。
      理      由
一、訊據上訴人即被告甲○○對先後三次毆打其妻乙○○，並使受如事實欄所載之傷
    害一節，坦承不諱，核與告訴人乙○○指訴之情節相符，並有行政院衛生署台南
    醫院驗傷證明書三紙在卷可按，其自白與事實相符。雖被告辯稱：因伊妻不守婦
    道，不聽規勸，故加毆打，伊亦被毆傷云云，惟不能以此理由免其刑責，其傷害
    之犯行應堪認定。
二、查被告傷害人之身體，核其所為，係犯刑法第二百七十七條第一項之罪。又被告
    先後三次犯行，時間緊接，犯罪構成要件相同，顯係基於概括犯意為之，應依連
    續犯之規定論以一罪，併依法加重其刑。
三、原審審理結果，認被告罪証明確，適用刑法第二百七十七條第一項、第五十六條
    、第四十一條、罰金罰鍰提高標準條例第一條前段、第二條，並審酌被告之犯罪
    動機、及告訴人所受傷害之程度等一切情狀，量處拘役肆拾日，並諭知易科罰金
    以參佰元折算壹日，認事用法俱無不合，量刑亦稱妥適，被告等上訴意旨以原審
    量刑太重，指摘原判決不當，並無可取，為無理由，應予駁回。
據上論斷，應依刑事訴訟法第三百六十八條，判決如主文。
本案經檢察官劉欽銘到庭執行職務。
中    華    民    國      八十九      年      十      月      五        日
                                  臺灣高等法院臺南分院刑事第六庭
                                      審判長法官  林    金    村
                                            法官  徐    宏    志
                                            法官  戴    勝    利
右正本證明與原本無異。
不得上訴。
                                      法院書記官  吳    銘    添
中    華    民    國      八十九      年      十      月     六         日
附錄本判決論罪科刑法條：
刑法第二百七十七條第一項：傷害人之身體或健康者，處三年以下有期徒刑，拘役或
                          一千元以下罰金。犯前項之罪，因而致人於死者，處無
                          期徒或七年以上有期徒刑，致重傷者，處三年以上、十
                          年以下有期徒刑。


司法院資訊處製作；財團法人民間司法改革基金會備份。
